【裁判字號】    92,簡上,268
【裁判日期】    921007
【裁判案由】    商標法
【裁判全文】
臺灣板橋地方法院刑事判決                        九十二年度簡上字第二六八號
    公  訴  人  臺灣板橋地方法院檢察署檢察官
    上  訴  人
    即  被  告  甲○○○
右列上訴人即被告因違反商標法案件，不服本院中華民國九十二年六月二十四日第一
審刑事簡易判決〔九十二年度簡字第六００號，聲請簡易判決處刑書案號：臺灣板橋
地方法院檢察署九十二年度偵字第五三０五號〕，提起上訴，本院管轄第二審之合議
庭判決如左：
    主  文
上訴駁回。
甲○○○緩刑貳年。
    事  實
壹、甲○○○明知附表壹所示「NATURALLY-JOJO」商標，係貴婷國際流行服飾有限公
    司〔下稱貴婷公司〕向經濟部智慧財產局〔前稱中央標準局〕申請註冊，取得商
    標專用權，指定使用於附表壹所示之專用商品，其專用期間如附表壹所示，在商
    標專用期間內，未經前揭公司之同意或授權，不得擅自使用。甲○○○亦知某不
    詳姓名年籍之成年人所供銷使用附表壹所示商標圖樣之服飾，係意圖欺騙他人於
    同一商品使用相同於他人註冊商標圖樣之仿冒商標之服飾，竟意圖營利，並基於
    概括犯意，先於民國〔下同〕九十一年底某日，前往臺北市松山區五分埔地區，
    以每件新台幣〔下同〕貳佰伍拾元至貳佰玖拾元之代價，向右開不詳姓名年籍之
    成年人購入前開仿冒商標之服飾後，自九十二年一月中旬某日起，在臺北縣板橋
    市○○路○段五十五巷口處擺設攤位，再以每件仿冒商標之服飾貳佰玖拾元至參
    佰元不等之價格，連續販賣與不特定之顧客。嗣於九十二年一月二十一日晚上六
    時三十分許，為警在上開處所當場查獲，並扣得販餘之仿冒商標之服飾伍件。
貳、案經貴婷公司訴由臺北市政府警察局中山分局移送臺灣板橋地方法院檢察署檢察
    官偵查後，聲請以簡易判決處刑。
    理  由
壹、訊據上訴人即被告甲○○○，答辯要旨略以：〔一〕伊否認明知系爭『圖樣』為
    商標。〔二〕否認連續販賣事實欄所示商品；惟其後改稱：上訴意旨主要請求給
    予宣告緩刑，伊已知錯，並已與被害人成立民事和解，而不再主張前述『否認犯
    罪所持之辯解』等。查：
    一、右揭事實，業據被告於偵訊時自白不諱〔參見偵卷第七七頁背面〕，於本院
        審理時陳述：伊已知錯，並已與被害人成立民事和解，而不再主張前述『否
        認犯罪所持之辯解』等，核與告訴人貴婷公司指訴情節，互核相符，並有附
        表壹所示商標註冊證影本壹件〔附偵卷第一四頁、第一五頁〕、扣案仿冒商
        標之服飾『照片』〔附偵卷第二０頁〕、宣傳雜誌書籍壹件〔附偵卷第二一
        至第七三頁〕，暨扣案販餘之仿冒商標之服飾伍件等，足資佐證，已見被告
        此部份自白情節，與事實相符，足為認定右開事實之依據。
    二、上訴人即被告間或以：伊否認明知系爭『圖樣』為商標，並否認連續販賣事
        實欄所示商品等置辯。然隨即改稱：上訴意旨主要請求給予宣告緩刑，伊已
        知錯，並已與被害人成立民事和解，而不再主張前述『否認犯罪所持之辯解
        』等，兼審酌被告於偵訊時坦承「我承認犯罪，... 我知道錯了」〔參見偵
        卷第七七頁背面〕等酌之，已見上訴人原『否認犯罪所持之辯解』，核係子
        虛。
    三、本件事證明確，被告之右開犯行，堪予認定。
貳、核上訴人所為，係犯商標法第六十三條之販賣仿冒商標商品罪。其先後數次販賣
    仿冒商標商品犯行，時間緊接，犯罪構成要件相同，顯係基於概括之犯意反覆為
    之，依連續犯之規定，論以一罪，並依法加重其刑。
參、原審依刑事訴訟法第四百四十九條第一項、第四百五十條、第四百五十四條，商
    標法第六十三條、第六十四條，刑法第十一條前段、第五十六條、第四十一條第
    一項前段，罰金罰鍰提高標準條例第二條，逕以簡易判決論處上訴人販賣仿冒商
    標商品罪、刑，認事、用法均無違誤，量刑亦甚妥適，上訴人執前詞否認犯罪，
    核非有理，應予駁回；又上訴人前未曾受有期徒刑以上刑之宣告，此有臺灣高等
    法院被告全國前案紀錄表在卷足稽，因一時失慮，偶罹刑典，事後已坦承犯行，
    陳明伊已知錯，深具悔意，經此刑之宣告後，應知警惕而無再犯之虞，兼審酌〔
    一〕上訴人業與告訴人成立民事上和解，此有告訴人於九十二年九月二十三日狀
    附之和解契約書附本院卷足參。〔二〕公訴人於聲請簡易判決書亦求予上訴人緩
    刑等情，認所宣告之刑，以暫不執行為當，併予宣告緩刑，用啟自新。
據上論斷，應依刑事訴訟法第四百五十五條之一第一項、第三項、第三百六十八條，
刑法第十一條前段、第七十四條第一款，判決如主文。
本案經檢察官程秀蘭到庭執行職務。
中      華      民      國    九十二      年      十      月    七    日
                                  臺灣板橋地方法院刑事第十四庭
                                          審判長法  官  邱靜琪
                                                法  官  趙義德
                                                法  官  陳福來
右正本證明與原本無異。
不得上訴。
                                                書記官  林兆嘉
中      華      民      國      九十二      年      十      月    九    日
附錄本案論罪科刑法條全文
商標法第六十三條
明知為前條商品而販賣、意圖販賣而陳列、輸出或輸入者，處一年以下有期徒刑、拘
役或科或併科新臺幣五萬元以下罰金。


司法院資訊處製作；財團法人民間司法改革基金會備份。
